【裁判字號】    89,簡上,102
【裁判日期】    890920
【裁判案由】    竊盜
【裁判全文】
臺灣桃園地方法院刑事判決                        八十九年度簡上字第一二號
    上  訴  人  桃園地方法院檢察署檢察官
    被      告  甲○○
    選任辯護人  施小凡律師
右上訴人因被告犯竊盜案件，不服本院桃園簡易庭八十九年度桃簡字第一五三號中華
民國八十九年二月二十九日第一審簡易判決（起訴案號︰台灣桃園地方法院檢察署八
十八年度偵字第一七六三０號），提起上訴，本院判決如左︰
        主  文
上訴駁回。
        事  實
一、甲○○於民國八十八年十一月十六日上午八時五十分許，在桃園縣龍潭鄉○○村
    ○○街重劃區內，見乙○○所遭竊之車牌號碼ＫＵ－七０六九號自小客車經不詳
    姓名之人置於該處（該車於八十八年十一月九日上午八時許，在桃園縣平鎮市○
    ○街五十七號前被竊），竟基於意圖為自己不法所有之犯意，以其所有可供兇器
    使用，客觀上足對人之身體、生命構成威脅之六角板手一支拆卸該車右側兩個車
    輪胎，欲供己車使用，迨甲○○將拆卸下之輪胎得手後置於其所有之自小車內尚
    未離去之際，為警當場查獲，並扣得甲○○所有供犯罪所用之六角板手一支。
二、案經桃園縣警察局平鎮分局報請臺灣桃園地方法院檢察署檢察官聲請以簡易判決
    處刑。
        理  由
一、被告甲○○於警訊、偵審中坦承有於右揭時、地以其所有之六角板手拆卸乙○○
    所有之上開自小客車之右側兩個輪胎之事實，惟矢口否認有何竊盜犯行，辯稱：
    伊以為那是廢棄的車輛才將其中兩個輪胎卸下來，想用來裝在伊車上使用云云。
    經查右開事實，業據被害人乙○○於警訊及審理中指訴綦詳，並有車輛竊盜、車
    牌失竊資料個別查詢報表－查詢車輛認可資料、贓物領具各乙紙、現場查獲照片
    三幀附卷及扣案之六角板手一支可稽，參以上開ＫＵ－七０六九號自小客車係一
    九九三年份，至被竊為止使用期間僅六年餘，且觀之卷附照片所示，該車外表仍
    極為新穎，車輛之引擎、車體等均在，尚稱完整，且停放地點雖較偏遠，然係在
    重劃區路旁，並非棄置於垃圾堆、棄物場之物，足認該車於被害人遭竊後，經不
    詳姓名之人將該仍有相當價值之車輛停放於該路旁，並未任意棄置，而係在不詳
    姓名之人持有中，並非廢棄置於該處，況該車輛縱經報廢或車禍受損等置於路旁
    ，其車體、引擎仍有相當價值，自應先應詢車主如何處理，是否拋棄其權利，而
    非得以車輛放置地點、新舊或久未使用，即自行任予處分。是被告上開所辯，顯
    係臨訟卸責之詞，不足採信。又查證人即當時在場處理之員警陳忠安於審判中結
    證稱：「我至現場時見到被告拆一台喜美車子，輪胎及音響等東西已被拆，被告
    至警局僅坦承拆輪胎，現場在被告身旁除了見到已拆下來的輪胎外，沒有其餘之
    物品」、「被告所用之裕隆汽車停在旁邊，車內並未發現有從被害人車上拆解下
    之其他物品，僅有在拆的輪胎兩個」等語在卷，足認被告確有行竊該輪胎二個。
    此外復查無其他證據足資證明上開自小客車及該車內之其他物品確為被告所竊取
    ，是告訴人所指被告除竊取其右側兩個車輪胎外，尚竊取其車上其他零件云云，
    即非可採。綜上，本件事證已明，被告犯行洵堪認定，應依法論科。
二、按被告甲○○於行竊時，持有客觀上足對人之身體、生命構成威脅具危險性之六
    角板手，核被告所為，係犯刑法第三百二十一條第一項第三款之之加重竊盜罪。
    原審適用刑法第三百二十一條第一項第三款、第七十四條第一款、第三十八條第
    一項第二款，逕以簡易判決判處被告有期徒刑陸月，緩刑二年，並諭知扣案之六
    角板手一支沒收，經核認事用法並無不合，量刑亦稱妥適。檢察官上訴意旨指摘
    原判決量刑過輕，且未與被害人和解，態度不佳云云，非有理由，上訴應予駁回
    。
據上論斷，應依刑事訴訟法第四百五十五條之一第三項、第三百六十八條，判決如主
文。
本案經檢察官張立中到庭執行職務。
中      華      民      國      八十九      年      九    月    二十    日
                                  臺灣桃園地方法院刑事第三庭
                                      審判長法  官  謝順輝
                                            法  官  曾家貽
                                            法  官  林惠霞
右正本證明與原本無異。
不得上訴。
                                            書記官  陳婉婷
中      華      民      國      八十九      年      九    月    二十    日


司法院資訊處製作；財團法人民間司法改革基金會備份。
